【裁判字號】    98,審訴,4209
【裁判日期】    980831
【裁判案由】    清償借款
【裁判全文】
臺灣臺北地方法院民事判決            98年度審訴字第4209號
    原      告  國泰世華商業銀行股份有限公司
    法定代理人  甲○○
    訴訟代理人  己○○
    被      告  貿紡貿易有限公司
  兼法定代理人  丙○○
    法定代理人  戊○○
                乙○○
                庚○○
                丁○○
上列當事人間清償借款事件，經本院於中華民國98年8月31日言
詞辯論終結，判決如下：
    主  文
被告貿紡貿易有限公司及被告丙○○應連帶給付原告新台幣玖拾
萬元，及自民國九十八年四月二十六日起至清償日止，按年息百
分之三點七七計算之利息，暨自民國九十八年五月二十七日起至
清償日止，其逾期在六個月以內者，按上開利率百分之十，逾期
超過六個月者，按上開利率百分之二十計付之違約金。
訴訟費用新台幣玖仟捌佰元由被告貿紡貿易有限公司、丙○○連
帶負擔。
    事實及理由
一、按有限公司之解散、清算，依公司法第113 條準用無限公司
    即同法第79條之規定，亦即有限公司之清算，以全股體東為
    清算人。但本法或章程另有規定或經股東決議，另選清算人
    者，不在此限。查被告貿紡貿易有限公司（下稱貿紡公司）
    經台北市政府以民國98年5月5日府產業商字第09884204300
    號函解散登記，此有該公司變更登記表在卷可參（見本院卷
    第27頁），惟貿紡公司未向臺灣士林地方法院呈報清算人（
    見本院卷第34頁），且查無公司法第79條但書之情形，則貿
    紡公司全體股東即丙○○、戊○○、乙○○、庚○○、丁○
    ○為清算人，自應列為貿紡公司之法定代理人。
二、原告起訴主張：被告貿紡公司於97年12月18日邀同被告丙○
    ○連帶保證人向原告借款新台幣（下同）250 萬元，借款期
    間自97年12月24日起至98年12月24日止，被告應按月付息，
    到期還清本息全部，按原告基準利率機動計息，如遲延履行
    ，逾期在6個月以內者，按上開利率10%，逾期超過6 個月部
    分，按上開利率20% 計算違約金，並喪失期限利益，債務視
    同全部到期。詎被告貿紡公司就繳付部分款項，共計積欠2,
    317,230 元、利息及違約金，屢經催討，未獲置理，為此爰
    先一部請求被告給付其中90萬元、利息及違約金等情。並聲
    明：如主文所示。
三、被告則以：貿紡公司經營不善倒閉，丙○○已盡力提供擔保
    品來清償，希能與原告協商等語，資為抗辯。並聲明：原告
    之訴駁回。
四、本件原告主張之事實，已據其提出本票、保證書、帳務主檔
    資料、綜合授信約定書及借貸約定條款等影本為證，且為被
    告於言詞辯論時所不爭，依民事訴訟法第280條第1項規定，
    視同自認，則原告主張事實，堪信為真實。從而，原告依消
    費借貸及連帶保證之法律關係請求被告給付如主文第1 項所
    示之本金、利息及違約金，為有理由，應予准許。
五、本件訴訟費用額確定為9,800元。
六、訴訟費用負擔之依據：民事訴訟法第85條第2項。
中    華    民    國    98    年    8     月    31    日
                        民事第六庭法官  傅中樂
以上正本係照原本作成。
如對本判決上訴，須於判決送達後20日內向本院提出上訴狀。
中    華    民    國    98    年    8     月    31    日
                                書記官  王文心


司法院資訊處製作；財團法人民間司法改革基金會備份。
